最高法院刑事判決　　　　　　　　　 111年度台上字第1731號
上　訴　人　許景皓
 
 
上列上訴人因違反毒品危害防制條例案件，不服臺灣高等法院中
華民國110 年12月8日第二審判決（110年度上訴字第2691號，起
訴案號：臺灣桃園地方檢察署109年度偵字第26982號），提起上
訴，本院判決如下：
    主  文
上訴駁回。
    理  由
一、按刑事訴訟法第377 條規定，上訴於第三審法院，非以判決
    違背法令為理由，不得為之。是提起第三審上訴，應以原判
    決違背法令為理由，係屬法定要件。如果上訴理由書狀並未
    依據卷內訴訟資料，具體指摘原判決不適用何種法則或如何
    適用不當，或所指摘原判決違法情事，顯與法律規定得為第
    三審上訴理由之違法情形，不相適合時，均應認其上訴為違
    背法律上的程式，予以駁回。
二、本件上訴人許景皓上訴意旨略稱：
(一)原判決僅以其自承代收包裹時認為是第三級毒品愷他命、不
    知悉委託其代收包裹人之姓名、僅代領包裹即獲取高報酬等
    情之陳述，而無其他補強證據，即認其有運輸第一級毒品海
    洛因之不確定故意，忽略可能存在「知輕犯重」之情形，有
    理由失之空泛之違誤。
(二)其於偵查程序、羈押訊問及原審審理時，均坦承運輸物品為
    違禁物，並承認曾攜本件包裹前往新北市林口區某釣蝦場附
    近之客觀事實，原判決未依毒品危害防制條例第17 條第2項
    規定減輕其刑，自有違法。
三、惟查：原判決維持第一審依想像競合犯規定，從一重論處上
    訴人共同運輸第一級毒品（尚犯私運管制物品進口）罪刑及
    沒收（銷燬）之判決，駁回其在第二審之上訴。已詳敘認定
    犯罪事實所憑證據及理由。並對如何認定：上訴人之犯行，
    依其之部分陳述，佐以財政部關務署函、財政部關務署臺北
    關扣押貨物收據及搜索筆錄、偵查報告書、職務報告、法務
    部調查局桃園市調查處搜索扣押筆錄、扣押物品目錄表、DH
    L 公司包裹收件人資料翻拍照片、簽收單據、如原判決附表
    所示扣押物及其他卷內相關資料為補強證據，足堪認定；其
    有運輸第一級毒品之不確定故意與犯行；其否認知情所運輸
    之毒品係海洛因之辯解，不可採；均依卷內資料予以指駁及
    說明。
四、毒品危害防制條例第17 條第2項減輕其刑規定之適用，係以
    「犯第4條至第8條之罪於偵查及歷次審判中均自白」為其要
    件。此所謂「自白」，係指對自己之犯罪事實全部或主要部
    分為肯定供述之意。原判決敘明上訴人固於偵查中曾就所涉
    運輸第一級毒品犯行表示坦認犯罪，惟其嗣於第一審及原審
    審理時，均辯稱其所認運輸之毒品為第三級毒品愷他命，否
    認就包裹內裝載第一級毒品海洛因一事有所預見或認識，而
    否認運輸第一級毒品犯行，自與毒品危害防制條例第17條第
    2 項「於偵查及歷次審判中均自白」之規範未合，無從依該
    規定減輕其刑。所為判斷，於法並無不合。上訴意旨主張本
    件應依前揭規定減輕其刑，尚屬無據。
五、綜上所述，應認本件上訴為不合法律上之程式，予以駁回。
據上論結，應依刑事訴訟法第395條前段，判決如主文。
中    華    民    國   111    年    3     月    16    日
                  刑事第八庭審判長法  官  李  英  勇  
                                  法  官  楊  智  勝  
                                  法  官  吳  冠  霆  
                                  法  官  邱  忠  義  
                                  法  官  洪  兆  隆  
本件正本證明與原本無異
                                  書記官
中    華    民    國   111    年    3     月    18    日